Daniela Van Den Bussche

Email: danivandenbussche@gmail.com

Telf: +34645542927

Diseñador Gráfico

Diseñadora gráfico y de producto entusiasta y con talento para transmitir la visión de la compañía. Poseo excelentes habilidades para crear una gran variedad de material visual físico y digital. Tengo una amplia experiencia también en gerenciar un negocio y dirigir un equipo de trabajo. Deseo contribuir al desarrollo de una empresa innovadora y dinámica.

Experiencia Laboral

Febrero 2023 - Actualmente

Diciembre 2019 - Febrero 2023

Spa 9 Sentits - Barcelona, España.

Recepcionista / Gerente

- Atención al público
- · Control de agenda
- Líder de equipo de trabajo
- Seguimiento de clientes
- Diseño flyers publicitarios
- Estrategias para atraer nuevos clientes

Folionet Financial LLC - Miami, EE.UU.

Diseñador gráfico y producto

- Consolidización de la imagen de la marca
- Diseño de material visual para campañas de comunicación digital.
- Creación de contenido
- Seguimiento diario a nuestros clientes
- Rediseño de interfaz de la aplicación
- Mantenimiento del blog de la página web

Formación Académica

Marzo 2019 - Junio 2021

Instituto Creativo Digital de Caracas, Venezuela

Diseño Gráfico

Septiembre 2001 - Julio 2018

Unidad Educativa Academia Merici

Bachillerato

Idiomas

Habilidades

- Adobe Photoshop, Ilustrator, Indesign
- Figma
- Mailchimp
- Wordpress
- Microsoft Suite
- Pitch

Esnai	าดเ /	Caste	∥ano

Ingles

Frances